【裁判字號】    99,中交簡上,602
【裁判日期】    990730
【裁判案由】    公共危險
【裁判全文】
臺灣臺中地方法院刑事判決         99年度中交簡上字第602號
上  訴  人  丙○○
即  被  告
上列上訴人即被告因公共危險案件，不服本院臺中簡易庭99年度
中交簡字第 1027號中華民國99年5月31日第一審簡易判決（聲請
簡易判決處刑案號：臺灣臺中地方法院檢察署99年度速偵字第15
92號），提起上訴，本院管轄之第二審合議庭判決如下：
    主    文
上訴駁回。
丙○○緩刑貳年，並向指定之政府機關、政府機構、行政法人、
社區或其他符合公益目的之機構或團體，提供伍拾小時之義務勞
務。緩刑期間付保護管束。
    事實及理由
一、本案經本院審理結果，認第一審簡易判決認事用法及量刑均
    無不當，應予維持，並引用第一審判決書記載之犯罪事實、
    證據及理由（詳如附件）。
二、上訴人即被告上訴意旨略以：被告只喝一瓶啤酒，酒測值每
    公升竟高達1.04毫克，實令人懷疑。又被告是為閃避貓而撞
    擊逆向停車之車輛，除要賠償雇主車輛之修復費用外，亦已
    負責被害人車輛之修復費用，希望從輕判決等語。
三、按每人因體質及飲酒習慣不同，血中酒精分解脢的酵素含量
    也會因人而異，飲酒後酒精濃度測試值亦無絕對之標準。本
    件被告自承飲用啤酒1瓶後酒測值每公升 1.04毫克，即不無
    可能，是被告空言懷疑酒測有問題，並非可採。再按飲酒後
    吐氣所含酒精濃度超過每公升0.25毫克以上者不得駕車，道
    路交通安全規則第114條第2款定有明文；再參酌德國、美國
    之認定標準，對於呼氣酒精濃度已達每公升0.55毫克時，就
    人之生理方面，已產生視覺反應遲鈍、影像不能集中，同時
    不能看清前方路況及車旁照後鏡等狀況，其肇事率為一般正
    常人之10倍，認已達「不能安全駕駛」之標準，此有法務部
    於88年 5月10日邀集交通部、行政院衛生署、內政部警政署
    、中央警察大學等單位相關人員召開之研商訂定刑法第 185
    條之 3服用毒品、麻醉藥品、酒類或其他相類之物，不能安
    全駕駛交通工具之認定標準會議結論可參。本件被告經施測
    其呼氣酒精濃度為每公升1.04毫克，且其飲酒後駕駛自用小
    客車擦撞路邊停車後翻車，足徵被告因酒後受酒精影響致其
    注意力及控制力均降低。又縱如被告所言，其係為閃避貓而
    撞上路邊停車屬實，亦不影響其服用酒類已達不能安全駕駛
    動力交通工具之狀態。復按刑罰之量定，固屬法院自由裁量
    之職權行使，但仍應審酌刑法第57條所列各款事由及一切情
    狀，為酌量輕重之標準，並非漫無限制；在同一犯罪事實與
    情節，如別無其他加重或減輕之原因，下級審法院量定之刑
    ，亦無過重或失輕之不當情形，則上級審法院對下級審法院
    之職權行使，原則上應予尊重（有最高法院85年臺上字第24
    46號判決意旨可資參照）。原審就被告公共危險犯行，依刑
    事訴訟法第449條第1項、第454條第2項，刑法第185條之3、
    第41條第1項前段，刑法施行法第 1條之1等規定，審酌被告
    所測得之呼氣酒精濃度係高達每公升1.04毫克，漠視自己及
    公眾行之安全，量處有期徒刑3月，如易科罰金，以新臺幣1
    千元折算 1日，其法律適用及量刑尚屬妥適。是被告提起本
    件上訴，並無理由，應予駁回。
四、末查被告前未曾因故意犯罪受有期徒刑以上刑之宣告，素行
    尚佳，有臺灣高等法院被告前案紀錄表及臺灣臺中地方法院
    檢察署刑案資料查註紀錄表各 1份附卷可稽。其因一時失慮
    ，酒後駕車肇事，嗣已與被害人甲○○達成調解，有台中市
    北區調解委員會調解書影本 1紙在卷可稽，顯見其具有悔意
    。本院審酌上情後，認被告所宣告之刑，以暫不執行為適當
    ，故併予宣告緩刑二年，以啟自新。另為促其勞動以加強法
    治觀念，乃同時諭知被告應向指定之政府機關、政府機構、
    行政法人、社區或其他符合公益目的之機構或團體，提供50
    小時之義務勞務。再依刑法第93條第1項第2款規定，於緩刑
    期間付保護管束。
據上論斷，應依刑事訴訟法第455條之1第1項、第3項、第 373條
、第368條，刑法第74條第1項第1款、第5款、第93條第1項第2款
，判決如主文。
本案經檢察官乙○○到庭執行職務
中    華    民    國    99    年    7     月    30    日
                  交通法庭  審判長法  官  張靜琪
                                  法  官  丁智慧
                                  法  官  莊嘉蕙
以上正本證明與原本無異。
不得上訴。
                                  書記官  王嘉麒
中    華    民    國    99    年    7     月    30    日

司法院資訊處製作；財團法人民間司法改革基金會備份。
